【裁判字號】    99,訴,595
【裁判日期】    991027
【裁判案由】    請求給付租金等
【裁判全文】
臺灣屏東地方法院民事判決               99年度訴字第595號
原      告  永晉興業股份有限公司
法定代理人  甲○○
被      告  全勵國際科技有限公司
法定代理人  乙○○
上列當事人間請求給付租金等事件，本院於民國99年10月13日言
詞辯論終結，判決如下：
    主      文
被告應給付原告新台幣伍拾萬貳仟貳佰玖拾捌元，及自民國九十
九年六月二十一日起至清償日止，按週年利率百分之五計算之利
息。
訴訟費用由被告負擔。
    事實及理由
一、原告聲請本院依督促程序對被告發支付命令，請求被告給付
    其新台幣（下同）502,298 元，及自民國99年6 月20日起至
    清償日止，按週年利率百分之5 計算之利息；嗣於被告對支
    付命令提出異議視為起訴後，改為請求被告給付其502,298
    元，及自民國99年6 月21日起至清償日止，按週年利率百分
    之5 計算之利息，核屬減縮應受判決事項之聲明，依民事訴
    訟法第255 條第1 項第3 款規定，於法並無不合，應予准許
    。
二、原告主張：被告向伊公司承租門牌號碼屏東縣屏東市○○○
    路11巷82號之廠房，約定租金為每月34,000元，另加5%營業
    稅合計35,700元，於每月5 日給付當月租金。詎被告於租賃
    期間內，自98年10月起即未依約繳納租金，惟因伊公司與第
    三人星鑽公司，就上開廠房之產權尚有爭議，故先請求被告
    給付自98年10月起至99年3 月止計6 個月之租金214,200 元
    。又被告使用上開廠房高壓電力，兩造間約定由伊公司代墊
    電費，被告應於每月20日給付當月所使用電費（包括用電收
    據證明之代繳納營業稅部分），被告竟自98年10月起至99年
    6 月止，未照約定給付伊公司代墊之電費，共積欠288,098
    元。則伊公司自得依上開租賃契約及代墊電費之約定，請求
    被告加計法定遲延利息給付伊公司502,298 元（即214200+2
    88098=502298）等語，並聲明：如主文第1 項所示。
三、被告則以：兩造間約定伊公司應於每月10日給付原告當月份
    租金，並於每月20日給付原告該月份電費。原告主張伊公司
    自98年10月起至99年3 月止，共積欠6 個月之租金214,200
    元，並自98年10月起至99年6 月止，共積欠電費288,098 元
    ，伊公司均不爭執，惟伊公司希望得以扣除押租金10萬元，
    並就其餘額准予分期償還等語，資為抗辯，並聲明：原告之
    訴駁回。
四、原告主張被告積欠其自98年10月起至99年3 月止，共6 個月
    之租金214,200 元，並自98年10月起至99年6 月止，積欠代
    墊之電費共288,098 元之事實，業據其提出98年10月起至99
    年6 月止之電費計算表9 紙、積欠廠房租金及電費明細表1
    紙暨存證信函1 紙為證，並為被告所不爭執，堪信為實在。
五、被告雖抗辯原告之請求應扣除押租金10萬元，並准予分期償
    還云云。惟按押租金之主要目的在於擔保承租人履行租賃債
    務，故租賃關係消滅後，承租人如有欠租或其他債務不履行
    時，其所交付之押租金，發生當然抵充之效力。而於抵充後
    ，猶有餘額，始生返還押租金之問題（最高法院87年台上字
    第1631號判決意旨參照）。本件被告並未主張及舉證說明，
    兩造間系爭租賃契約已消滅，且其別無其他債務不履行之情
    事，自不得請求原告返還押租金10萬元，自亦不得於本件請
    求扣除。又按債務人無為一部清償之權利，但法院得斟酌債
    務人之境況，許其於無甚害於債權人利益之相當期限內，分
    期給付，或緩期清償，民法第318 條第1 項雖定有明文，然
    此項規定，係認為法院有斟酌債務人之境況，許其分期給付
    或緩期清償之職權，非認債務人有要求分期給付或緩期清償
    之權利（最高法院著有23年上字第224 號判例參照）。被告
    雖請求分期清償，原告並未同意，被告復未提出任何證據以
    釋明其境況，本院審酌原告所請求之金額非鉅，且被告積欠
    已久，又被告為法人，現仍營業中等情，認原告拒絕被告之
    請求，尚屬有理，本件被告請求分期給付，無從准許。從而
    ，原告請求被告給付租金及代墊之電費，於法自無不合。至
    被告雖稱兩造間係約定於每月10日給付當月租金等語，但本
    件原告係請求被告給付自98年10月起至99年3 月止共6 個月
    之租金，且請求之法定遲延利息乃自99年6 月21日起算，被
    告對積欠租金之事實既不爭執，則兩造間所約定給付租金之
    時間，無論是每月10日或如原告所稱之每月5 日，均不生影
    響於原告之請求，附此敘明。
六、綜上所述，本件原告依租賃契約及代墊電費之約定，請求如
    主文第1 項所示之金額及遲延利息，為有理由，應予准許。
七、據上論結，本件原告之訴為有理由，依民事訴訟法第78條，
    判決如主文。
中    華    民    國    99    年    10    月    27    日
                  民事第二庭    法  官  程士傑
正本係照原本作成。
如對判決上訴，須於判決送達後二十日內向本院提出上訴狀，其
未表明上訴理由者，應於提出上訴後二十日內向本院補提理由書
狀（均須按他造當事人之人數附繕本）。
如委任律師提起上訴者，應一併繳納上訴審裁判費。
中    華    民    國    99    年    10    月    27    日
                                書記官  李家維

司法院資訊處製作；財團法人民間司法改革基金會備份。
